【裁判字號】    89,交易,322
【裁判日期】    891204
【裁判案由】    過失傷害
【裁判全文】
臺灣臺中地方法院刑事判決                        八十九年度交易字第三二二號
    公  訴  人  臺灣台中地方法院檢察署檢察官
    被      告  丙○○
右列被告因過失傷害案件，經檢察官提起公訴（八十九年度偵字第一四八二號），本
院判決如左：
    主  文
丙○○因過失傷害人，處拘役伍拾日，如易科罰金，以參佰元折算壹日。
    事  實
一、丙○○於民國八十八年六月五日下午五時二十分許，駕駛車號ＩＩ－二五九０號
    自用小客車，沿台中縣太平市○○路（當時未繪製標線）由大里往太平方向行駛
    ，行經該路一一五號前，應注意汽車超車，於超越時應於前車左側保持半公尺以
    上之間隔超過，行至安全距離後，再駛入原行路線，其能注意及此，且依當時天
    候晴、日間自然光線、路面乾燥無缺陷無礙，路面雖未繪製標線，然並無不能注
    意之情事，其應注意能注意，竟疏未注意，於上開時地，未保適當距離貿然超車
    ，適有甲○○騎乘車號ＳＮＰ－三二一號機車，沿上開永豐路與丙○○同向且在
    前行駛，丙○○因閃避不及，右側車門撞及甲○○所騎乘之機車左側把手倒地，
    致甲○○受有第一腰椎壓迫性骨折、第四、五腰椎狹窄滑脫等傷害。丙○○於肇
    事後隨即報案，並向到場處理警員陳述肇事經過，自首而接受裁判。
二、案經甲○○訴由台中縣警察局霧峰分局報請臺灣臺中地方法院檢察署檢察官偵查
    起訴。
    理  由
一、訊據被告丙○○對右揭時地駕始自小客車車與告訴人騎乘之機車發生碰撞，告訴
    人因而受傷之事實固坦承不諱，惟否認有何過失，辯稱伊並未超車，伊與告訴人
    是平行，是告訴人自己撞到伊自小客車云云。惟查，右揭事實業據告訴人甲○○
    指述被告自後方碰撞機車把手處追撞等情綦詳，復有道路交通事故調查報告表、
    驗傷診斷證明書各一份、及霧峰分局坪林派出所警員乙○○處理車禍案載明：（
    二）車禍現場移動未照相，自小客車右側（乘客）車門開門把手下方擦撞刮痕、
    漆無脫落亦無凹陷。機車把手左側有擦痕。雙方車輛未修理。（三）兩車係擦撞
    ，自小客車為右側車門和機車左側把手擦撞致機車滑行跌倒，現場無散落物品之
    報告書一份附卷可稽。次查，被告於本院審理時亦自承伊於撞到被告前有看到被
    告在前方行駛，待開到與告訴人平行時，告訴人就撞及右後車門倒地等情在卷，
    是被告確有超車情事，其辯稱未超車云云，諉無足採。
二、按汽車超車，於超越時應於前車左側保持半公尺以上之間隔超過，行至安全距離
    後，再駛入原行路線，道路交通安全規則第一百零一條第五款定有明文。被告駕
    駛自小客車，行經上揭無標線路段，本應遵守前開道路交通安全規定，注意於超
    車時應保持安全間隔，而依當時天候晴、日間自然光線、路面乾燥無缺陷無礙，
    路面雖未繪製標線，然並無不能注意之情事，其應注意能注意，竟疏未注意保持
    安全間隔由後擦撞右前機車，為肇事原因，自有過失。且台灣省台中縣區車輛行
    車事故鑑定委員會、台灣省車輛行車事故覆議鑑定委員會，亦同此認定，有八十
    九年五月三日中縣鑑字第八九０一六二號鑑定意見書、八十九年十月二十三日府
    覆議字第八九一六九二號各一份在卷可參。又被害人甲○○係因本件車禍而受傷
    ，與被告之過失行為間，具有相當因果關係。被告事證明確，犯行洵堪認定。
二、核被告所為係犯刑法第二百八十四條第一項前段之過失傷害罪。被告於肇事後隨
    即報案，並向到場處理警員陳述肇事經過，自首而接受裁判，業據被告陳明在卷
    ，並經證人乙○○警員到庭證稱明確，應依刑法第六十二條前段規定，減輕其刑
    。爰審酌被告過失程度，告訴人所受傷害，被告現正於部隊服役中而迄今尚未與
    被害人達成和解，及其犯後態度等一切情狀，量處如主文所示之刑，並諭知易科
    罰金之折算標準。
據上論斷，應依刑事訴訟法第二百九十九條第一項前段、刑法第二百八十四條第一項
前段、第四十一條、第六十二條前段，罰金罰鍰提高標準條例第一條前段、第二條，
判決如主文。
中      華      民      國    八十九    年    十二    月      四      日
                                      臺灣臺中地方法院交通法庭
                                          法  官  陳  淑  芳
右正本證明與原本無異。
如不服本判決，應於判決送達後十日內向本院提出上訴狀，上訴於臺灣高等法院臺中
( 須附繕本 )。
                                          書記官
中      華      民      國    八十九    年    十二     月     七       日
附錄法條
刑法第二百八十四條
因過失傷害人者，處六月以下有期徒刑、拘役或五百元以下罰金。致重傷者，處一年
以下有期徒刑、拘役或五百元下罰金。
從事業務之人，因業務上之過失傷害人者，處一年以下有期徒刑、拘役或一千元以下
罰金。致重傷者，處三年以下有期徒刑、拘役或二千元以下罰金。


司法院資訊處製作；財團法人民間司法改革基金會備份。
